# 退回原已征收的土地有偿使用费

提问人：chenyiwei 时间：2012-03-25 00:12:35
如果当初属于错收、多收，但因为金额不重大而在当期调整的，则如你的举例中这样处理是恰当的。如果属于返还性质的，应作为政府补助处理，确认为递延收益。

回答人：chenyiwei
如果当初属于错收、多收，但因为金额不重大而在当期调整的，则如你的举例中这样处理是恰当的。如果属于返还性质的，应作为政府补助处理，确认为递延收益。